# 请教国企的持有待售资产问题

提问人：boomboompa 时间：2020-09-16 10:33:02
各位老师，有一个关于国企的持有待售固定资产问题请教大家：
公司有一批固定资产生产线根据上级对各公司的业务模式调整，于年初调拨给了集团内的兄弟公司。目前仅有集团内的调拨备案。
持有待售需同时满足下列条件的(1)企业已经就处置该非流动资产作出决议;(2)企业已经与受让方签订了不可撤销的转让协议;(3)该项转让将在一年内完成。
目前公司仅满足条件 1 、 3 。
我认为实质重于形式的情况下，公司已经失去了对这条生产线的控制权、使用权，所以从备案完成调拨资产时即可转入持有待售，并停止折旧。
我的问题是，国企相关手续文件效率较低，转让协议将在年底签订，那么是否可以年初就转入持有待售并不计提折旧呢？如果不可以转入持有待售，应该如何进行会计处理。

回答人：chenyiwei
就主帖所述情况，年初不满足持有待售条件，特别是如果划出方直到划出时仍在持续使用该资产用于生产经营活动的情况下。故应继续确认为固定资产并计提折旧。如果该固定资产处于闲置状态，则闲置期间计提的折旧列入管理费用。